# 权益法核算

提问人：zhs7403 时间：2014-04-16 16:49:20
对于权益法核算是 1 个月,一个季度,半年还是 1 年做一次,准则有具体规定还是企业自己选?

回答人：chenyiwei
根据中期财务报告准则的规定处理，至少在需要对外报送中期财务报表的中期期末需进行规范的权益法核算。